【裁判字號】    89,易,161
【裁判日期】    890225
【裁判案由】    偽造文書
【裁判全文】
台灣彰化地方法院刑事判決                          八十九年度易字第一六一號
    公  訴  人  臺灣彰化地方法院檢察署檢察官
    被      告  甲○○
右列被告因偽造文書案件，經檢察官提起公訴（八十八年度偵字第一一二一六號），
本院判決如左：
    主      文
甲○○共同行使變造駕照，足以生損害於公眾及他人，處有期徒刑肆月，如易科罰金
，以參佰元折算壹日。變造駕照上所換貼之「丙○○相片」部分沒收；又偽造署押，
足以生損害於公眾及他人，處有期徒刑伍月，如易科罰金，以參佰元折算壹日。偽造
附於彰化縣警察局彰化分局八十八年十一月十日偵訊筆錄中之「丙○○」署押貳枚、
台灣彰化地方法院檢察署偵查卷宗（八十八年度毒偵字第一六八○號）之八十八年十
一月十日訊問筆錄中之「丙○○」署押壹枚，均沒收。應執行有期徒刑捌月，如易科
罰金，以參佰元折算壹日。變造駕照上所換貼之「丙○○相片」部分、偽造附於彰化
縣警察局彰化分局八十八年十一月十日偵訊筆錄中之「丙○○」署押貳枚、台灣彰化
地方法院檢察署偵查卷宗（八十八年度毒偵字第一六八○號）之八十八年十一月十日
訊問筆錄中之「丙○○」署押壹枚，均沒收。
    事      實
一、甲○○前因違反肅清煙毒條例案件，於民國（下同）八十四年二月十五日經台灣
    高等法院台中分院判處有期徒刑三年六月確定，送監執行後於八十六年一月二十
    六日假釋付保護管束，復經撤銷假釋應合併執行殘刑四年六月二十日，尚未執行
    ，經台灣彰化地方法院檢察署通緝，為便於隱匿身份，乃於八十八年十月初某日
    ，與綽號「小林」之不詳姓名成年男子基於共同變造身分證件之犯意聯絡，將自
    己之相片及新台幣（下同）一萬五千元之代價交予綽號「小林」之人，由綽號「
    小林」之人將甲○○之相片換貼在丙○○之駕照（起訴書誤載為身分證）上，予
    以變造，並於八十八年十一月七日由綽號「小林」之人將上開已變造完成之駕照
    交與甲○○。嗣甲○○於八十八年十一月十日在彰化縣花壇鄉○○村○○路七十
    七號附近為警查獲持有毒品，經帶往彰化縣警察局彰化分局三家派出所製作筆錄
    ，即假冒丙○○名義行使上開變造之駕照，在偵訊筆錄告知受訊問人欄及被訊問
    人欄簽名時，竟另萌生偽造署押之犯意，偽簽「丙○○」之署名；復於移送台灣
    彰化地方法院檢察署檢察官訊問時，甲○○接續上開犯意，在筆錄受訊人欄偽簽
    「丙○○」之署名，足以生損害於丙○○、監理機關對於車籍管理之正確性及國
    家刑事訴追之正確性。嗣經台灣彰化地方法院檢察署法警發覺有異，報請內勤檢
    察官再行傳喚甲○○偵訊時，始發現上情而循線查獲。
二、案經臺灣彰化地方法院檢察署檢察官自動檢舉偵查起訴。
    理      由
一、右揭事實，業據被告甲○○坦承不諱，且有變造之丙○○駕照一枚、戶口查察記
    事卡一件、彰化縣警察局彰化分局八十八年十一月十日偵訊筆錄中之「丙○○」
    署押二枚、台灣彰化地方法院檢察署偵查卷宗（八十八年度毒偵字第一六八○號
    ）之八十八年十一月十日訊問筆錄中之「丙○○」署押一枚等為證，事證明確，
    被告犯行洵堪認定。
二、核被告所為，係刑法第二百十六條、第二百十二條之行使變造特種文書罪及同法
    第二百十七條第一項之偽造署押罪，其變造特種文書後持以行使，變造之低度行
    為，應為行使之高度行為所吸收，不另論罪，其二次偽造署押，係以同一犯意接
    續為之，為接續犯之實質上一罪。其與綽號「小林」之人就變造駕照部分，有犯
    意聯絡及行為分擔，應論以共同正犯。又被告所犯上開二罪，犯意各別，行為互
    殊，應予分論併罰。爰審酌被告之品行、犯罪動機、目的、手段、所生危害、犯
    後坦承犯行及態度尚稱良好等一切情狀，分別量處如主文所示之刑，並定其應執
    行之刑，且均諭知易科罰金之折算標準。偽造之「丙○○」署押三枚，應依同法
    第二百十九條規定宣告沒收；而扣案之變造丙○○駕照上所換貼之「甲○○相片
    」部分，係被告所有供犯罪所用之物，業據被告供明在卷，亦應依法宣告沒收。
據上論斷，應依刑事訴訟法第二百九十九條第一項前段，刑法第二十八條、第二百十
六條、第二百十二條、第二百十七條第一項、第二百十九條、第四十一條、第五十一
條第五款、第三十八條第一項第二款，罰金罰鍰提高標準條例第一條前段、第二條，
判決如主文。
本案經檢察官乙○○到庭執行職務。
中      華      民      國      八十九      年    二    月    二十五    日
                                        臺灣彰化地方法院刑事第三庭
                                            法      官  林  玉  珮
右正本證明與原本無異。
如不服本判決，應於判決送達後十日內向本院提出上訴狀( 須附繕本 )。
告訴人或被害人對於判決如有不服具備理由請求檢察官上訴者，其上訴期間之計算係
以檢察官收受判決正本之日期為準。
                                            法院書記官  楊  年  雄
中      華      民      國      八十九      年      二    月  二十九    日
刑法第二百十六條
行使第二百十條至第二百十五條之文書者，依偽造、變造文書或登載不實事項或使登
載不實事項之規定處斷。
刑法第二百十二條
偽造、變造護照、旅券、免許證、特許證及關於品行、能力、服務或其他相類之證書
、介紹書，足以生損害於公眾或他人者，處一年以下有期徒刑，拘役或三百元以下罰
金。
刑法第二百十七條
偽造印章、印文或署押，足以生損害於公眾或他人者，處三年以下有期徒刑。
盜用印章、印文或署押，足以生損害於公眾或他人者，亦同。
刑法第二百十九條
偽造之印章、印文或署押，不問屬於犯人與否，沒收之。


司法院資訊處製作；財團法人民間司法改革基金會備份。
